【裁判字號】    97,交訴,175
【裁判日期】    970722
【裁判案由】    公共危險
【裁判全文】
臺灣臺中地方法院刑事判決             97年度交訴字第175號
公  訴  人  臺灣臺中地方法院檢察署檢察官
被      告  丙○○
                    國民
上列被告因公共危險案件，經檢察官提起公訴（九十六年度偵字
第二四０五０號），被告於準備程序中就被訴事實為有罪之陳述
，受命法官於聽取當事人之意見後，本院合議庭裁定改以簡式審
判程序審理，判決如下：
    主    文
丙○○駕駛動力交通工具肇事，致人受傷而逃逸，處有期徒刑陸
月，如易科罰金，以新臺幣壹仟元折算壹日。
    犯罪事實
一、丙○○前於民國九十年及九十二年間，因公共危險案件，經
    本院分別以九十年度中交簡字第一五九０號及九十二年度中
    交簡字第七０五號判處拘役五十日及五十九日確定（於本件
    不構成累犯）。丙○○於九十六年九月二十日晚間十一時二
    十分前之某時，駕駛車牌號碼六一二九－ＨＵ號自小客車（
    車主為甲○○即丙○○之妹婿），沿臺中縣太平市○○路由
    北往南方向行駛，於九十六年九月二十日晚間十一時二十分
    許，行經臺中縣太平市○○路二段之編號三六三二一號路燈
    前，本應注意車前狀況，並隨時採取必要之安全措施。而依
    當時路況、視距均良好，並無不能注意之情事，竟疏未注意
    及此，未與同向前方丁○○所騎乘之車牌號碼ＧＵ九－六五
    八號重型機車保持適當之距離，貿然自後追撞之，致丁○○
    人、車倒地，受有頭部外傷合併腦震盪、胸廓挫傷、軀幹及
    下肢多處擦傷等傷害（傷害部分業據撤回告訴）。詎丙○○
    肇事後，未停留現場查看並救助受傷之丁○○，竟基於肇事
    逃逸之犯意，駕駛上開自小客車離開現場。嗣經警調閱路口
    監視器畫面，始循線查悉上情。
二、案經臺中縣警察局太平分局報請臺灣臺中地方法院檢察署檢
    察官偵查起訴。
    理    由
一、本件被告丙○○所犯為死刑、無期徒刑、最輕本刑為三年以
    上有期徒刑以外之罪，且非高等法院管轄第一審之案件，經
    本院行準備程序時，被告就被訴事實為有罪之陳述後，復經
    本院裁定行簡式審判程序，是其證據之調查，自不受刑事訴
    訟法第一百五十九條第一項、第一百六十一條之二、第一百
    六十一條之三、第一百六十三條之一及第一百六十四條至第
    一百七十條規定之限制，刑事訴訟法第二百七十三條之一第
    一項、第二百七十九條第二項前段、第二百七十三條之二分
    別定有明文，合先敘明。
二、上揭犯罪事實，業據被告丙○○於本院行準備程序及審理時
    坦承不諱，核與被害人丁○○於警詢及偵查中指訴之情節相
    符，並有道路交通事故現場圖、道路交通事故調查報告表(一)
    、(二)、車籍查詢－基本資料詳細畫面、國軍臺中總醫院急診
    室臨時診斷證明單、臺中縣警察局舉發違反道路交通管理事
    件通知單影本、監視器畫面擷取影象圖各一份及道路交通事
    故照片黏貼紀錄表之現場照片十六幀附卷可稽。按汽車駕駛
    人駕駛汽車肇事致人受傷或死亡，應即採取救護或其他必要
    措施，並向警察機關報告，不得駛離或逃逸，道路交通管理
    處罰條例第六十二條定有明文。又因道路交通事故之發生，
    常非於己之鄰親家里，時有告救不能情事，乃科以肇事者須
    即採取救護或其他必要措施，並應向警察機關報告之法定義
    務，以防因就醫延誤致生無謂傷亡，並俾得通知傷亡者家屬
    到場，以明責任，是凡肇事人於行車肇事致人受傷或死亡，
    未即採取救護或其他必要措施，並向警察機關報告，即駕車
    逃逸者，均應依該規定處罰，至其嗣後是否受刑事訴追及已
    否與被害人達成民事和解，賠償損失，對其應受處罰乙節，
    並不生影響。故汽車駕駛人駕駛汽車肇事，不論其責任之歸
    屬為何，即有義務留在肇事現場，採取救護或其他必要措施
    ，並向警察機關報告，以維護他人之生命與其他用路人之交
    通安全。其立法目的，既係促使駕駛人於肇事致死傷後，能
    對被害人即時救護，報告警察機關，以減少死傷，是該罪之
    成立祇以行為人有駕駛動力交通工具肇事，致人死傷而逃逸
    之事實為已足，至行為人之肇事有否過失，則非所問（最高
    法院九十二年度臺上字第四四六八號刑事判決參照）。本件
    被告駕駛車輛撞擊被害人致其人車倒地，且被害人因本件車
    禍人車倒地受傷，被告竟未採取救護或其他必要措施，並向
    警察機關報告，即逕行駕車離去現場，嗣經警循線查獲，其
    確係肇事逃逸已甚灼然，足徵其前揭自白應與事實相符，本
    案事證明確，被告肇事逃逸之犯行，堪予認定。
三、核被告丙○○所為，係犯刑法第一百八十五條之四之肇事逃
    逸罪。爰審酌被告前有二次酒後駕車犯行，竟仍不知警惕，
    又駕駛動力交通工具肇事，致人受傷後逃逸，置他人安危於
    不顧，惡性非輕，惟念其業與被害人丁○○達成和解，有和
    解書在卷足參（見九十六年度偵字第二四０五０號偵查卷宗
    第二十至二十一頁），犯後復已於本院準備程序及審理中坦
    承犯行，顯有認錯悔過之意，態度尚可等一切情狀，量處如
    主文所示之刑，並諭知易科罰金之折算標準，以示懲儆。
據上論斷，應依刑事訴訟法第二百七十三條之一第一項、第二百
九十九條第一項前段，刑法第一百八十五條之四、第四十一條第
一項前段，判決如主文。
本案經檢察官乙○○到庭執行職務。
中    華    民    國    97    年    7     月    22    日
                  交通法庭  法  官      林學晴
上正本證明與原本無異。
如不服本判決，應於收受送達後十日內向本院提出上訴書狀（應
敘述具體理由並附繕本）。
上訴書狀如未敘述理由，應於上訴期間屆滿後二十日內補提理由
書於本院。
                            書記官      簡雅文
中    華    民    國    97    年    7     月    22    日
附錄本案論罪科刑法條全文：
中華民國刑法第一百八十五條之四
駕駛動力交通工具肇事，致人死傷而逃逸者，處六月以上五年以
下有期徒刑。


司法院資訊處製作；財團法人民間司法改革基金會備份。
